# 请教陈版：关于联营企业的顺流交易

提问人：seanfan1989 时间：2017-11-18 18:13:14
A是B的母公司，C是B的子公司，D是B的参股公司，持股比例达51%；现B将其子公司C100%股权出售给D，形成顺流交易，产生收益1000 万元，那在按持股比例权益法计算投资收益的时候，是否应该抵消1000*49%的收益呢？如果是这样，期后会计期间的投资收益怎么确认？以后年度如何视为该笔交易收益的实现呢？

回答人：chenyiwei
D是B的子公司还是联营企业？ 如果是子公司，则该事项属于A或B合并报表范围内的内部重组，应完全抵销其影响。 如果是联营企业，且C构成“业务”，则这种情况对A和B而言属于处置构成业务的子公司并丧失控制权的情形，在A或B的合并报表层面应全额确认处置子公司的损益，不进行按比例抵销的处理。

提问人：seanfan1989 时间：2017-11-19 22:44:36
就是说准则里说的交易的资产是不包含股权资产的

回答人：chenyiwei
不是不包括股权资产，而是不包括“业务”。

提问人：seanfan1989 时间：2017-11-22 09:03:10
谢版主！那如果B以子公司C股权作价出资设立联营企业D，也是视同股权转让的会计处理吧，全额确认处置子公司的损益

回答人：chenyiwei
对丧失C控制权的处置损益应全额确认。

提问人：呼叫帮助 时间：2017-12-14 22:53:57
如果B以子公司C股权作价出资设立联营企业D，也是视同股权转让的会计处理吧，全额确认处置子公司的损益吧？ chenyiwei 对丧失C控制权的处置损益应全额确认。 陈版您这里的回复仅指B公司单户报表而言的吧？合并报表时需要抵消自身股权部分的处置子公司的损益吧？

回答人：chenyiwei
合并报表层面也不抵销，否则与合并报表准则第五十条处置子公司损益的计算方法矛盾。